# 求助陈版老准则长期股权投资

提问人：whatchen 时间：2017-08-23 16:15:39
陈版，我司执行老准则《企业会计制度》，今年 9 月要处置一个控制且有重大影响的子公司。以前年度是为管理需要我司编制合并报表，单体长投按权益法核算。今年我司是否可以不编合并报表且长投按成本法核算？ 我司不存在关于执行《企业会计制度》和相关问题解答二中必须编制合并会计报表的情况，因此我们认为可以不编合并报表。 对于 2017 年投资收益是否适用不准备长期持有被投资单位的股份而使用成本法核算？

回答人：chenyiwei
在实际丧失控制权之前，个别报表层面应继续按权益法核算，并继续将该子公司纳入合并报表范围。 虽然“问题解答二”规定了四种情形必须编制合并报表，但其他企业一旦选择了编制合并报表，则也应当保持一贯性，不应仅在某些年度编制而另一些年度不编制合并报表。